【裁判字號】    98,小上,3
【裁判日期】    980320
【裁判案由】    損害賠償
【裁判全文】
臺灣士林地方法院民事裁定               98年度小上字第3號
上  訴  人  甲○○
被上訴人    建明汽車客運股份有限公司
法定代理人  乙○○
上列當事人間損害賠償事件，上訴人對於中華民國97年11月3 日
本院內湖簡易庭第一審判決（97年度湖小字第1729號），提起上
訴，本院裁定如下：
    主  文
上訴駁回。
第二審訴訟費用新臺幣壹仟伍佰元由上訴人負擔。
    理  由
一、按關於請求給付金錢或其他代替物或有價證券之訴訟，其標
    的金額或價額在新臺幣（下同）10萬元以下者，適用小額程
    序；次按對於小額訴訟之第一審裁判之上訴，非以其違背法
    令為理由不得為之，民事訴訟法第436 條之8 第1 項、第43
    6 條之24第2 項分別定有明文。又上訴狀內應記載上訴理由
    ，表明下列各款事項：一、原判決所違背之法令及其具體內
    容。二、依訴訟資料可認為原判決有違背法令之具體事實，
    觀諸民事訴訟法第436 條之25規定甚明。亦即其上訴狀應就
    第一審判決如何違背法令為具體之指摘，並揭示該法規之條
    項或其內容，若係成文法以外之法則，應揭示該法則之旨趣
    ，倘為司法院解釋或最高法院之判例，則應揭示該判解之字
    號或其內容，或揭示如何當然違背法令之事實，上訴狀如未
    依此項方法表明者，即難認為已對第一審判決之違背法令有
    具體之指摘（最高法院71年度臺上字第314 號判例參照）。
二、本件訴訟標的金額為10萬元以下，原審乃依小額訴訟程序審
    理，而上訴人對於該小額訴訟第一審判決不服，於民國97年
    11 月20 日提出上訴。其上訴狀所載理由略以：伊駕駛被上
    訴人所有車牌AH012 號營業大客車（下稱A 車），與訴外人
    張玉琳所駕駛車輛是右後方保險桿擦撞，被上訴人主張左前
    擋風玻璃、前保桿、前面板等處毀損與本件車禍無關。另被
    上訴人主張車牌480FB 號營業大客車（下稱B 車）係在臺北
    市內湖保養廠發生撞擊，與伊無關。伊亦否認被上訴人所提
    出修復單為真正，其中A 車之工資竟比修復零件昂貴，而B
    車之工資亦過高，被上訴人明顯就工資部分灌水云云。核其
    內容僅係爭執被上訴人之主張與事實不符及修復費用過高，
    並未具體指出原判決違背何等法規之內容及事實。揆諸上開
    說明，其上訴即難認為合法，爰依法裁定駁回其上訴。
三、本件訴訟費用額，確定如主文所示之金額，應由上訴人負擔
    。
四、據上論結，依民事訴訟法第436 條之32第2 項、第444 條第
    1 項、第436 條之19第1 項、第95條、第78條，裁定如主文
中    華    民    國    98    年    3     月    20    日
                  民事第三庭  審判長法  官  鍾任賜
                                    法  官  林尚諭
                                    法  官  施月燿
以上正本證明與原本無異。
本件裁定不得抗告。
中    華    民    國    98    年    3     月    24    日
                                    書記官  于耀文


司法院資訊處製作；財團法人民間司法改革基金會備份。
